【裁判字號】    97,審易,1876
【裁判日期】    971029
【裁判案由】    竊盜
【裁判全文】
臺灣高雄地方法院刑事判決            97年度審易字第1876號
公  訴  人  臺灣高雄地方法院檢察署檢察官
被      告  甲○○
上列被告因竊盜案件，經檢察官提起公訴（97年度偵字第11862
號），被告於本院準備程序進行中，就被訴犯罪事實為有罪之陳
述，經本院告知簡式審判程序意旨，並聽取公訴人及被告之意見
後，裁定依簡式審判程序審理，判決如下：
    主  文
甲○○犯攜帶兇器竊盜罪，累犯，處有期徒刑柒月。扣案之柴刀
壹支、老虎鉗壹支，均沒收之。
    事實及理由
一、按本件被告甲○○所犯係死刑、無期徒刑、最輕本刑為3 年
    以上有期徒刑以外之罪，其於準備程序就被訴事實為有罪之
    陳述，經本院告知簡式審判程序之旨，並聽取其與公訴人意
    見後，認無不得或不宜改依簡式審判程序進行之處，爰依刑
    事訴訟法第273 條之1 第1 項，裁定本件改行簡式審判程序
    ，合先敘明。
二、本件犯罪事實及證據，除犯罪事實欄一、被告前科部分補充
    為「甲○○前因違反麻醉藥品管理條例等案件，經本院分別
    判處有期徒刑5 年2 月、5 月，並經定其應執行之刑為有期
    徒刑5 年6 月確定（此2 罪嗣於民國96年7 月16日因適用中
    華民國九十六年罪犯減刑條例結果，分別為不得減刑及減為
    有期徒刑2 月又15日，且2 罪合併定其應執行之刑為有期徒
    刑5 年4 月）；復因違反肅清煙毒條例案件，經臺灣高等法
    院高雄分院判處有期徒刑3 年4 月確定（嗣於96年7 月16日
    因適用中華民國九十六年罪犯減刑條例經減為有期徒刑1 年
    8 月），以上各罪接續執行，於86年11月5 日入監服刑，於
    91年6 月14日縮短刑期假釋出監；復於假釋期間中之92年2
    月24日另犯施用毒品等案件，經本院分別判處有期徒刑8 月
    、3 月，並經定其應執行之刑為有期徒刑10月確定（此2 罪
    嗣於96年7 月16日因適用中華民國九十六年罪犯減刑條例，
    經分別減刑為有期徒刑4 月、1 月又15日，並經定其應執行
    之刑為有期徒刑5 月）。前開假釋亦遭撤銷續執行殘刑（未
    減刑前之殘刑為3 年11月又2 日，於96年7 月16日減刑後之
    殘刑則為2 年1 月又2 日），於96年12月15日減刑後縮刑期
    滿執行完畢（構成累犯）。」外，餘均引用檢察官聲請簡易
    判決處刑書之記載（如附件）。
三、按刑法第321 條第1 項第3 款之攜帶兇器竊盜罪，係以行為
    人攜帶兇器竊盜為其加重條件，此所謂兇器，其種類並無限
    制，凡客觀上足對人之生命、身體、安全構成威脅，具有危
    險性之兇器均屬之，且祇須行竊時攜帶此種具有危險性之兇
    器為已足，並不以攜帶之初有行兇之意圖為必要（最高法院
    79年臺上字第5253號判例足資參照）。被告持以為上開犯行
    之柴刀及老虎鉗，均屬金屬材質，質地堅硬，並有相當長度
    足供施力，有扣案物照片在卷可稽（見警卷第18頁），客觀
    上自均足對人之生命、身體、安全構成威脅，要屬兇器無訛
    。是核被告所為，係犯刑法第321 條第1 項第3 款之攜帶兇
    器竊盜罪。被告有上述補充前科之事實，有臺灣高等法院被
    告前案紀錄表1 份在卷可稽，其受有期徒刑執行完畢，5 年
    內故意再犯本件最重本刑為有期徒刑以上之罪，為累犯，應
    依刑法第47條第1 項規定加重其刑。爰審酌被告為貪圖不法
    利益，竟以前開方式竊取他人財物，侵害他人之財產權，所
    為實不足取，然念其犯後坦承犯行，態度尚可，復參以其竊
    得之財物價值、造成他人所受損失程度等一切情狀，量處如
    主文所示之刑，以資懲儆。扣案之柴刀、老虎鉗各1 支，均
    係被告所有、供本件犯行所用之物，業據被告於警詢時供陳
    在卷，被告嗣後雖辯稱扣案之老虎鉗係其修車之用云云，惟
    查被告既已坦承當場遭查獲時，老虎鉗係放置在隨手可得之
    機車腳踏墊上，顯見其已預期將利用老虎鉗實施本件竊盜犯
    行，是其事後辯解與常情不符，不足採信。爰就扣押物，併
    依刑法第38條第1 項第2 款規定，宣告沒收之。
四、據上論斷，應依刑事訴訟法第273 條之1 第1 項、第299 條
    第1 項前段、第310 條之2 、第454 條第2 項，刑法第321
    條第1 項第3 款、第47條第1 項、第38條第1 項第2 款，判
    決如主文。
本案經檢察官陳登燦到庭執行職務。
中    華    民    國    97    年    10    月    29    日
                  刑事第十四庭    法  官  王品惠
以上正本證明與原本無異。
如不服本判決，應於判決送達後10日內，向本院提出上訴狀。
中    華    民    國    97    年    10    月    29    日
                                  書記官  馮欽鳳
附錄本案論罪科刑法條：
刑法第321條
犯竊盜罪而有左列情形之一者，處6 月以上、5 年以下有期徒刑
：
一  於夜間侵入住宅或有人居住之建築物、船艦或隱匿其內而犯
    之者。
二  毀越門扇、牆垣或其他安全設備而犯之者。
三  攜帶兇器而犯之者。
四  結夥三人以上而犯之者。
五  乘火災、水災或其他災害之際而犯之者。
六  在車站或埠頭而犯之者。
前項之未遂犯罰之。


司法院資訊處製作；財團法人民間司法改革基金會備份。
